臺灣臺中地方法院刑事判決　　　　　　　　　　　　九十三年度訴字第二一一號
　　公　訴　人　臺灣臺中地方法院檢察署檢察官
　　被　　　告　甲○○
右列被告因違反毒品危害防制條例案件，經檢察官提起公訴（九十三年度毒偵字第二
七九九號），本院合議庭裁定改以簡式審判程序審理，判決如左：
    主  文
甲○○連續施用第一級毒品，處有期徒刑捌月。
扣案之注射針筒貳支，沒收。
    犯罪事實
一、甲○○前於民國八十八年間，因施用毒品案件，經本院以八十八年度毒聲字第六
    六一二號裁定送觀察、勒戒後，認無繼續施用毒品之傾向，而由臺灣臺中地方法
    院檢察署檢察官於同年十二月七日以八十八年度毒偵字第二○二六號為不起訴處
    分確定；又於八十九年間，因施用毒品案件，經依本院以八十九年度毒聲字第四
    ○○六號裁定送觀察、勒戒後，認有繼續施用毒品之傾向，再經本院以八十九年
    度毒聲字第四八五○號裁定將甲○○送臺灣臺中戒治所強制戒治一年，期間曾經
    評定合格認無繼續戒治必要而停止戒治，所餘戒治期間付保護管束，又因於保護
    管束期間違反保護管束應遵守事項情節重大，經本院以九十年度毒聲字第三二五
    ○號裁定撤銷停止戒治之處分，乃自九十一年一月十日繼續執行強制戒治至九十
    一年七月五日止執行完畢出所。詎甲○○猶不知戒絕，明知海洛因已列為毒品危
    害防制條例第二條第二項第一款所稱之第一級毒品，竟於觀察勒戒、強制戒治執
    行完畢釋放後五年內，另基於施用第一級毒品海洛因之概括犯意，於向真實姓名
    年籍不詳、綽號「阿貴」之成年男子購買取得第一級毒品海洛因後，即自九十三
    年六月十日上午九時許起至同年十二月二十日凌晨零時三十分止，在臺灣臺中地
    方法院檢察署廁所內及其位於臺中市○○區○○街一一號一五樓之二住所、其姊
    姊巫韶棉位於同市○○區○○路二段三六二之一號一六樓住所等處，將第一級毒
    品海洛因加水稀釋後，以注射針筒注射血管之方式，連續施用第一級毒品海洛因
    多次，平均約每十二個鐘頭施用一次。嗣(一)先於九十三年六月十日上午九時四十
    分許，因前所犯施用第一級毒品罪於假釋中付保護管束，而於保護管束期間依規
    定至臺灣臺中地方法院檢察署報到，經採尿送驗結果呈嗎啡陽性反應；(二)又於本
    案起訴後，甲○○經本院傳、拘不到，而發布通緝，嗣於同年十二月二十日上午
    十一時三十分許，在巫韶棉前開住處，為警逮捕，並當場扣得其所有供施用第一
    級毒品海洛因所用之注射針筒二支，而查悉上情。
二、案經臺灣臺中地方法院檢察署檢察官自動檢舉偵查起訴。
    理  由
一、訊據被告甲○○對於在右揭時、地，連續多次非法施用第一級毒品海洛因之事實
    供承不諱，且被告於九十三年六月十日、同年十二月二十日為警查獲時所採集之
    尿液，經分別送中山醫學大學附設醫院藥物濫用檢測中心及詮昕科技股份有限公
    司檢驗結果，確呈嗎啡陽性反應，有中山醫學大學附設醫院藥物濫用檢測中心確
    認結果報告及詮昕科技股份有限公司濫用藥物尿液檢驗報告各一紙在卷可稽；此
    外，復有被告所有供施用第一級毒品海洛因所用之注射針筒二支扣案可資佐證，
    足見被告之自白與事實相符，而堪以採信。因而本件事證明確，被告連續施用第
    一級毒品海洛因之犯行堪以認定。
二、被告前於八十八年間，因施用毒品案件，經本院以八十八年度毒聲字第六六一二
    號裁定送觀察、勒戒後，認無繼續施用毒品之傾向，而由臺灣臺中地方法院檢察
  署檢察官於同年十二月七日以八十八年度毒偵字第二○二六號為不起訴處分確定
    ；又於八十九年間，因施用毒品案件，經依本院以八十九年度毒聲字第四○○六
    號裁定送觀察、勒戒後，認有繼續施用毒品之傾向，再經本院以八十九年度毒聲
    字第四八五○號裁定將甲○○送臺灣臺中戒治所強制戒治一年，期間曾經評定合
    格認無繼續戒治必要而停止戒治，所餘戒治期間付保護管束，又因於保護管束期
    間違反保護管束應遵守事項情節重大，經本院以九十年度毒聲字第三二五○號裁
    定撤銷停止戒治之處分，乃自九十一年一月十日繼續執行強制戒治至九十一年七
    月五日止執行完畢出所，此有臺灣臺中地方法院檢察署刑案資料查註紀錄表、臺
    灣高等法院被告全國前案紀錄表及司法院全國線上查詢在監所最新資料報表各一
    份附卷可參。被告於前案觀察勒戒、強制戒治執行完畢後，五年內再犯本件連續
    施用第一級毒品罪，應予依法論科。
三、查海洛因係毒品危害防制條例第二條第二項第一款所規定之第一級毒品。被告於
    前案觀察勒戒、強制戒治執行完畢後，五年內再行施用第一級毒品海洛因之行為
    ，核係犯同條例第十條第一項之施用第一級毒品罪。其持有毒品之行為，意在供
    己施用，故持有之低度行為，應為施用之高度行為所吸收，不另論罪。被告先後
    多次施用第一級毒品海洛因之犯行，時間緊接，且觸犯構成要件相同之罪，顯係
    基於概括犯意反覆為之，應依刑法第五十六條連續犯之規定，論以一罪，並加重
    其刑。如犯罪事實欄所示犯罪事實，公訴人雖僅就被告於九十三年六月十日上午
    九時四十分許採尿時回溯前九十六小時內某時之施用第一級毒品海洛因一次之犯
    行予以起訴，就其餘施用第一級毒品海洛因之犯行，未經起訴，惟該部分犯行，
    既與起訴部分有連續犯之裁判上一罪關係，為起訴效力所及，本院自應併予審理
    。爰審酌被告前因施用毒品犯行，經觀察、勒戒及強制戒治，竟猶故態復萌，再
    施用毒品海洛因不輟，且於為警查獲後，仍不改其施用毒品惡習，其無視於毒品
    對於自身健康之戕害及國家對於杜絕毒品犯罪之禁令，惡性非輕，且本院審理中
    經通緝始到案，對於己身違法行為顯然欠缺主動面對司法審判之悔過具體表現，
    惟於本院審理時坦認罪行，態度尚佳等一切情狀，量處如主文所示之刑。扣案之
    注射針筒二支，為被告所有，且為供其犯本罪所用之物，業據被告於本院審理時
    供明在卷，爰依刑法第三十八條第一項第二款，宣告沒收。
據上論斷，應依刑事訴訟法第二百七十三條之一第一項、第二百九十九條第一項前段
，毒品危害防制條例第十條第一項、第二十三條第二項，刑法第十一條前段、第五十
六條、第三十八條第一項第二款，判決如主文。
本案經檢察官乙○○到庭執行職務。
中      華      民      國      九十三    年    十二    月    三十一    日
                                臺灣臺中地方法院刑事第四庭
                                    法  官  郭  妙  俐
右正本證明與原本無異。
如不服本判決，應於判決送達後十日內向本院提出上訴狀，上訴於臺灣高等法院臺中
分院( 須附繕本 )。
                                    書記官
中      華      民      國      九十三    年    十二    月    三十一    日
附錄本案論罪科刑法條全文
毒品危害防制條例第十條
施用第一級毒品者，處六月以上五年以下有期徒刑。
施用第二級毒品者，處三年以下有期徒刑。
